

[Nasihudin]
Malang, Jawa Timur, 65136 | +62 895413301748 |
nasihudin42@gmail.com

## **Tentang Saya**

Saya Nasihudin, lulusan Teknik Mesin D3 Universitas ITN Malang tahun 2011. Memiliki pengalaman sebagai Staff Administrasi Lab Material atau Laboran di ITN Malang Kampus 2 selama kurang lebih 3 tahun. Saat ini saya tinggal di malang .

# Kemampuan & Kompetensi

- Microsoft Office word
- Maintenance cctv
- Maintenance Alat Instrumentasi

- Operator Uji Tarik
- Struktur Mikro

## Pengalaman Kerja

### Institut Teknologi Nasional (Malang, Indonesia)

Staff Laboran (November 2012-2015)

- Bertanggung jawab penuh atas pengecekan alat alat lab, administrasi kepegawaian mulai dari absensi, pengoperasian alat seperti, Uji Tarik, Impact, mencari struktur mikro.
- Achievement pekerjaan: Membantu mahasiswa dalam melakukan pengujian.

#### PT.Well Harvest Winning Alumina Refenery (Kalimantan Barat, Indonesia)

Staff Maintenance Instrumentasi (November 2015-Agustus 2017)

• Maintenance alat-alat instrumentasi seperti radar,flowmeter. Melakukan service berkala sesuai jadwal yang ada.

### **Pendidikan**

#### **Institut Teknologi Nasional (2008-2011)**

D3 Teknik Mesin - IPK 3,36

BMS (Bengkel Mobil Satria) Malang tahun 2009

WPU (Wahana Pengembangan Usaha ) Malang

**SMK N 10 Malang (2005-2008)** 

Jurusan Mesin Otomotif

Hormat saya,

(Násihudin